---
output: github_document
---

<!-- README.md is generated from README.Rmd. Please edit that file -->

```{r, include = FALSE}
knitr::opts_chunk$set(
  collapse = TRUE,
  comment = "#>",
  fig.path = "man/figures/README-",
  out.width = "100%"
)
```

# `{chrv}`

<!-- badges: start -->
<!-- badges: end -->

**English version of README is not available for now**

`{chrv}`はよく使うちょっとした計算をするための関数のパッケージ。参考文献は各関数のドキュメントに記載している。

## Installation

You can install the development version of `{chrv}` like so:

``` r
devtools::install_github("indenkun/chrv")
```

## Example

```{r}
library(chrv)
set.seed(123)
df <- data.frame(sex = sample(c("M", "F"), 10, replace = TRUE),
                 age = round(rnorm(10, 40, 10)),
                 height = round(rnorm(10, 165, 5), 1),
                 weight = round(rnorm(10, 60, 5), 1),
                 Cr = round(rnorm(10, 1, 0.3), 2),
                 `Cys-C` = round(rnorm(10, 1, 0.1), 2),
                 SUNa = round(rnorm(10, 1, 0.2), 2),
                 SUCr = round(rnorm(10, 1, 0.2), 2),
                 check.names = TRUE)
```

### `BMI_cal()`

身長と体重の値からBMIを計算する。値をそのまま入力またはベクトルで入力しても、データを指定し、列名または列番号で指定しても計算できる。

デフォルトでは、身長がm単位で計算されるが、cm単位にも指定で変更できる。

```{r}
BMI_cal(height = df$height, weight = df$weight, h.unit = "cm")
BMI_cal(height = "height", weight = "weight", data = df, h.unit = "cm")
BMI_cal(height = 3, weight = 4, data = df, h.unit = "cm")
```
### `weight_cal()`

身長とBMIから体重を計算する。

```{r}
weight_cal(height = df$height, BMI = 22, h.unit = "cm")
weight_cal(height = "height", BMI = 22, data = df, h.unit = "cm")
```


### `eGFR_cal()`

血清クレアチニン値か血清シスタチンC値と年齢、性別からeGFR（日本人）を計算する。

性別は指定できる。

```{r}
eGFR_cal(value = df$Cr, age = df$age, sex = df$sex, male = "M", female = "F")
eGFR_cal(value = "Cr", age = "age", sex = "sex", data = df, male = "M", female = "F")
eGFR_cal(value = df$Cys.C, age = df$age, sex = df$sex, male = "M", female = "F", v.type = "Cys-C")
eGFR_cal(value = "Cys.C", age = "age", sex = "sex", data = df, male = "M", female = "F", v.type = "Cys-C")
```

### `UCrV_24h_cal()`

年齢、体重、身長から田中の式を用いて推定24時間尿中クレアチニン排泄量を計算する。

```{r}
UCrV_24h_cal(age = df$age, weight = df$weight, height = df$height, h.unit = "cm")
UCrV_24h_cal(age = "age", weight = "weight", height = "height", data = df, h.unit = "cm")
```

### `UNaV_24h_cal()`

随時尿クレアチニン排泄量、随時尿ナトリウム排泄量、年齢、体重、身長から田中の式を用いて推定24時間尿中ナトリウム排泄量を計算する。

```{r}
UNaV_24h_cal(SUNa = df$SUNa, SUCr = df$SUCr, age = df$age, weight = df$weight, height = df$height, h.unit = "cm")
UNaV_24h_cal(SUNa = "SUNa", SUCr = "SUCr", age = "age", weight = "weight", height = "height", data = df, h.unit = "cm")
```
### `salt_24h_cal()`

随時尿クレアチニン排泄量、随時尿ナトリウム排泄量、年齢、体重、身長から田中の式を用いて推定24時間尿中ナトリウム排泄量を計算し、そこから推定24時間塩分摂取量を計算する。

```{r}
salt_24h_cal(SUNa = df$SUNa, SUCr = df$SUCr, age = df$age, weight = df$weight, height = df$height, h.unit = "cm")
salt_24h_cal(SUNa = "SUNa", SUCr = "SUCr", age = "age", weight = "weight", height = "height", data = df, h.unit = "cm")
```

### `KtV_cal()`

Daugirdasの式を用いてvariable-volume single-pool (VVSP) Kt/Vを計算する。

```{r}
set.seed(123)
df <- data.frame(pre.BUN = round(rnorm(10, 70, 3), 1),
                 post.BUN = round(rnorm(10, 30, 3), 1),
                 time = sample(3:5, 10, replace = TRUE),
                 post.weight = round(rnorm(10, 60, 10), 1),
                 volume = round(rnorm(10, 2000, 500), -2) * 0.001)

KtV_cal(pre.BUN = df$pre.BUN, post.BUN = df$post.BUN, time = df$time, post.weight = df$post.weight, volume = df$volume)
KtV_cal(pre.BUN = "pre.BUN", post.BUN = "post.BUN", time = "time", post.weight = "post.weight", volume = "volume", data = df)
```

